臺灣彰化地方法院刑事判決　　　　　　　96年度訴字第1581號
公　訴　人　臺灣彰化地方法院檢察署檢察官
被　　　告　甲○○
　　　　　　　　　　（
選任辯護人　鄧雲奎律師
上列被告因違反槍砲彈藥刀械管制條例案件，經檢察官提起公訴
（96年度偵字第6827號），本院判決如下：
    主    文
甲○○竊盜，累犯，處有期徒刑捌月；減為有期徒刑肆月。又未
經許可，持有爆裂物，累犯，處有期徒刑陸年，併科罰金新臺幣
伍萬元，罰金如易服勞役，以新臺幣壹仟元折算壹日。應執行有
期徒刑陸年貳月，併科罰金新臺幣伍萬元，罰金如易服勞役，以
新臺幣壹仟元折算壹日。
    犯罪事實
一、甲○○因違反毒品危害防制條例案件，經臺灣臺中地方法院
    於民國94年9月7日以94年度訴字第1522號判決，判處有期徒
    刑6月、3月，定應執行刑為有期徒刑8月確定，於95年10月
    28日執行完畢。詎不知警惕，明知雷管、硝化甘炸藥等物品
    ，係爆裂物品，且為政府依法公告禁止持有之違禁物，竟意
    圖為自己不法之所有，於95年11月間某日，利用其受僱正祥
    營造有限公司擔任挖土機司機，在臺中縣和平鄉天輪村東卯
    橋工程施工使用炸藥等爆裂物之機會，徒手竊取正祥營造有
    限公司所有之雷管1支、導線1捆、硝化甘炸藥51支（包括散
    裝1支），得手後據為己有，並未受允准持有之，隨後擅自
    將該雷管1支、導線1捆、硝化甘炸藥51支等爆裂物品帶至臺
    中縣烏日鄉成功嶺附近之台中縣第四公墓旁草叢洞穴內藏放
    。嗣甲○○於96年7月14日下午2時許，至該公墓取出上開雷
    管1支、導線1捆、硝化甘炸藥51支（包括散裝1支）等爆裂
    物品，作為其與女友黃美慧談判之用，並將上揭雷管、導線
    與硝化甘炸藥46支相連結，及散裝之硝化甘炸藥1支，一同
    放入手提袋中置放於機車腳踏板上，另硝化甘炸藥4支則藏
    置攜帶於身上，迨於同日下午3時30分許，其騎車途經彰化
    縣秀水鄉馬興村青埔橋與和美鎮交界處時，因行跡可疑，遭
    員警潘俊文駕車跟監伺機攔查，甲○○行經彰化縣和美鎮○
    ○路○段685巷90號後方空地時，發現遭警跟監遂棄車逃逸，
    雖未遭警捕獲，惟其藏置上揭雷管、導線與硝化甘炸藥47支
    之手提包則為警當場查扣；甲○○於逃逸時匆促間，將另攜
    帶身上之硝化甘炸藥4支藏置於該處附近之農田草叢中。嗣
    甲○○於96年7月17日在彰化縣彰化市○○街與崙平北路口
    為警拘提到案。雖警方帶同甲○○返回藏置硝化甘炸藥4支
    之農田搜尋，惟嗣因該處農田已經耕作浸水，硝化甘炸藥4
    支又遭耕耘機碾碎而滅失。
二、案經彰化縣警察局鹿港分局報告臺灣彰化地方法院檢察署檢
    察官偵查起訴。
    理    由
壹、證據能力部分：
    本案全部卷證所涵括之證據，經被告之辯護人閱卷後，公訴
    人、被告及辯護人均同意全部證據之證據能力，是後述所引
    用證據之證據能力均無疑義，合先敘明。
貳、認定事實所憑之證據及論罪科刑情形：
一、上揭犯罪事實，業據被告甲○○於警詢、偵訊及本院審理中
    坦承不諱，核與證人李秋東、張慶桐於警詢時之證述、及偵
    訊中結證之情節相符；扣案之前開炸藥47支（含散裝1支）
    ，經送警送內政部警政署刑事警察局鑑驗，鑑定結果為：送
    鑑之膠質炸藥47條（包括1條散裝），經該局鑑識科化學組
    鑑驗，認係硝化甘油炸藥；鋁質雷管為制式電雷管，且該雷
    管結構完整，性極敏感，以電源通電或遇撞擊、摩擦、高熱
    等，有發生爆炸之危險，並可引爆炸藥，此有該局96年11月
    2日刑偵五字第0960166917號鑑驗書1份在卷可稽；此外，並
    有現場查獲照片18張、正祥營造有限公司實業用爆炸物配購
    申請表3紙在卷可稽，另有雷管1支、導線1捆、硝化甘炸藥
    46支、散裝硝化甘炸藥1支等物扣案可佐。是被告之自白應
    與事實相符。本件事證明確，被告罪行應堪認定。
二、核被告甲○○所為，係犯刑法第三百二十條第一項之竊盜罪
    ，及槍砲彈藥刀械管制條例第七條第四項之未經許可持有爆
    裂物罪。另被告所犯上開二罪間，犯意各別，罪名有異，應
    分論併罰。又被告有如犯罪事實欄所載之前科，有刑案資料
    查註紀錄表在卷可參，其於五年內故意再犯本件有期徒刑以
    上之二罪，均為累犯，應依刑法第四十七條第一項規定加重
    其刑。爰審酌被告竊取、持有之炸藥甚多、且持有之時間不
    短，對社會治安潛在之危險甚鉅，惟本件尚未因此造成公眾
    或他人之現實惡害，暨被告犯後迭於警詢、偵查及本院坦認
    其犯行，態度尚稱良好等一切情狀，分別量處如主文所示之
    刑，並就併科罰金刑部分，諭知易服勞役之折算標準。末查
    ，被告本件犯竊盜罪之時間在96年4月24日以前，合於中華
    民國九十六年罪犯減刑條例所定減刑之條件，故應予減刑，
    並與其所犯持有爆裂物罪部分，定其應執行刑，並就併科罰
    金刑部分，諭知易服勞役之折算標準。
三、本件扣案之雷管1支、導線1綑與硝化甘炸藥47支（含散裝1
    支），為正祥營造有限公司所合法持有，有實業用爆炸物配
    購申請表、經濟部之核准函附卷可憑，故不諭知沒收，附此
    敘明。
據上論斷，應依刑事訴訟法第二百九十九條第一項前段，槍砲彈
藥刀械管制條例第七條第四項，刑法第十一條前段、第三百二十
條第一項、第四十七條第一項、第四十二條第三項前段、第五十
一條第五款，刑法施行法第一條之一第一項、第二項，中華民國
九十六年罪犯減刑條例第二條第一項第三款、第七條，判決如主
文。
本案經檢察官陳茂榮到庭執行職務
中　　華　　民　　國　　96　　年　　12　　月　　4　　日
                  刑事第三庭    審判長法  官  姚銘鴻
                                      法  官  葉明松
                                      法  官  吳俊螢
以上正本證明與原本無異。
如不服本判決，應於判決送達後10日內，向本院提出上訴書狀，
上訴書狀應「敘述具體上訴理由」，並按他造當事人之人數附繕
本。「切勿逕送上級法院」。
告訴人或被害人對於判決如有不服具備理由請求檢察官上訴者，
其上訴期間之計算係以檢察官收受判決正本之日期為準。
中　　華　　民　　國　　96　　年　　12　　月　　4　　日
                                      書記官  林怡吟
中華民國刑法第320條
（普通竊盜罪、竊佔罪）
意圖為自己或第三人不法之所有，而竊取他人之動產者，為竊盜
罪，處5年以下有期徒刑、拘役或5百元以下罰金。
意圖為自己或第三人不法之利益，而竊佔他人之不動產者，依前
項之規定處斷。
前二項之未遂犯罰之。
槍砲彈藥刀械管制條例第7條
未經許可，製造、販賣或運輸火砲、肩射武器、機關槍、衝鋒槍
、卡柄槍、自動步槍、普通步槍、馬槍、手槍或各類砲彈、炸彈
、爆裂物者，處死刑、無期徒刑或7年以上有期徒刑；處徒刑者
，併科新台幣3千萬元以下罰金。
未經許可，轉讓、出租或出借前項所列槍砲、彈藥者，處無期徒
刑或5年以上有期徒刑，併科新台幣1千萬元以下罰金。
意圖供自己或他人犯罪之用，而犯前二項之罪者，處死刑或無期
徒刑；處徒刑者，併科新台幣5千萬元以下罰金。
未經許可，持有、寄藏或意圖販賣而陳列第1項所列槍砲、彈藥
者，處5年以上有期徒刑，併科新台幣1千萬元以下罰金。
第1項至第3項之未遂犯罰之。
